臺灣桃園地方法院刑事判決　　　　　　　 99年度訴字第501號
公　訴　人　臺灣桃園地方法院檢察署檢察官
被　　　告　林冠宏（原名林哲甫.
　　　　　　　　　　　樓之2
選任辯護人　林永祥律師
　　　　　　陳俊隆律師
被　　　告　陳本儉
　　　　　　　　　　（現在臺灣臺北監獄執行中）
　　　　　　李國瑋
上　一　人
選任辯護人　湯其瑋律師
　　　　　　李銘洲律師
被　　　告　盧憬諴
上列被告因偽造文書等案件，經檢察官提起公訴（99年度偵字第
11075號、13896號），本院判決如下：
    主  文
林冠宏共同行使偽造公文書，足以生損害於公眾及他人，處有期
徒刑貳年，扣案如附表一編號1 之偽造印文、未扣案如附表一編
號1 備註欄之偽造公印均沒收。
陳本儉成年人與少年共同行使偽造公文書，足以生損害於公眾及
他人，處有期徒刑肆年，扣案如附表一編號24所示之偽造印文、
未扣案如附表一編號24 備註欄之偽造公印均沒收。
李國瑋、盧憬諴成年人與少年共同行使偽造公文書，足以生損害
於公眾及他人，各處有期徒刑壹年貳月，扣案如附表一編號24所
示之偽造印文、未扣案如附表一編號24備註欄之偽造公印均沒收
。
林冠宏、陳本儉、李國瑋、盧憬諴其餘被訴部分均無罪。
    事  實
一、林冠宏與真實姓名年籍不詳之詐欺集團成年成員共同基於意
    圖為自己不法所有之詐欺取財、行使偽造公文書、冒充公務
    員而行使其職權之犯意聯絡（起訴書贅載行使偽造特種文書
    之犯意），先於民國97年11月10日某時許，由詐欺集團成員
    假冒臺灣臺北地方法院檢察署主任檢察官郭銘禮與桃園縣警
    察大隊偵查大隊長王文雄名義，以門號0000000000號之行動
    電話向吳運彰佯稱偵破詐騙集團，而吳運彰所有之玉山商銀
    帳戶係人頭帳戶，須將其名下資金暫時交由監管科監管處分
    ，致吳運彰陷於錯誤，依詐欺集團成員指示於97年11月11日
    上午某時許先提領其名下國泰世華商業銀行中壢分行（下稱
    國泰世華銀行）00000000000 號帳戶內新臺幣（下同）170
    萬元，嗣詐欺集團成員於同日上午某時許再打電話向吳運彰
    佯稱將派幹員前往取款，且相約在桃園縣中壢市○○路163
    巷前之「肯德基」速食店附近見面，而詐欺集團乃指派林冠
    宏至某便利商店收受由該詐欺集團成員於不詳時、地，偽造
    如附表一編號1 所示「臺北地方法院地檢署監管科」之傳真
    公文1 紙，再交由該詐欺集團成員在上開偽造之公文上蓋偽
    造之公務機關印信（偽造之公印、公印文詳如附表編號1 所
    示），並由該成員於同日上午10時至12時許間，持該偽造之
    公文假冒辦案幹員之名義至上開地點交予吳運彰而行使之，
    吳運彰不疑有他，遂將前開款項交付予該詐欺集團成員，足
    以生損害於臺灣臺北地方法院檢察署執行公務之憑信性與吳
    運彰。嗣於上開偽造公文上採得林冠宏之指紋，而查獲上情
    。
二、陳本儉、李國瑋、盧憬諴、王○○（行為時為少年，真實姓
    名年籍詳卷，業經本院少年法庭裁定交付保護管束確定）與
    真實姓名年籍不詳之詐欺集團成年成員共同基於意圖為自己
    不法所有之詐欺取財、行使偽造公文書、冒充公務員而行使
    其職權之犯意聯絡（起訴書贅載行使偽造特種文書之犯意）
    ，先於98年2 月20日某時許，由詐欺集團成員假冒臺灣臺北
    地方法院檢察署主任檢察官郭銘禮名義，以門號0000000000
    號之行動電話向吳運彰佯稱偵破詐騙集團，而吳運彰所有之
    玉山商銀帳戶係人頭帳戶，須將其名下資金暫時交由監管科
    監管處分，致吳運彰陷於錯誤，依詐欺集團成員指示於98年
    2 月20日某時許先提領其名下渣打國際商業銀行股份有限公
    司中壢分行（下稱渣打銀行）000000000000號帳戶內500 萬
    元，嗣詐欺集團成員於同日某時許打電話向吳運彰佯稱將派
    幹員前往取款，且相約在桃園縣中壢市○○路163 巷前之「
    肯德基」速食店附近見面，而陳本儉乃指派王○○於同日下
    午駕駛某車號不詳之自用小客車搭載李國瑋、盧憬諴前往上
    址，且由王○○先至途中某便利商店收受由該詐欺集團成員
    於不詳時、地，偽造如附表一編號24所示「臺北地方法院地
    檢署監管科」之傳真公文1 紙後，再由王○○在偽造之公文
    上蓋偽造之公務機關印信後（偽造之公印、公印文詳如附表
    編號24所示），交由李國瑋於同日下午2 時至3 時30分間（
    起訴書誤載2 時至4 時），持該偽造之公文假冒監管科「賴
    政彥」專員之名義至上開地點交予吳運彰而行使之，盧憬諴
    則在現場把風，吳運彰不疑有他，遂將前開款項交付予李國
    瑋，足以生損害於臺灣臺北地方法院檢察署執行公務之憑信
    性與吳運彰。嗣於上開偽造公文上採得王○○之指紋，而查
    獲上情。
三、案經桃園縣政府警察局報請臺灣桃園地方法院檢察署檢察官
    偵查起訴。
    理  由
壹、證據能力部分：
一、按刑事訴訟法第159 條之4 對於具有高度特別可信之文書，
    在兼具公示性、例行性、可信性之原則下，雖屬傳聞證據，
    仍例外容許作為證據使用。因此，採取上開文書作為證據，
    應注意該文書之製作，是否係於例行性之公務或業務過程中
    ，基於觀察或發現而當場或即時記載之特徵。若移送機關以
    書面代替證人、鑑定人之陳述、警察機關之查訪報告或意見
    書，法院均無從依直接及言詞審理方式加以調查，尤不可能
    使當事人對之行使正當法律程式所保障之詰問權，自不應認
    具有證據能力。查本案偵辦員警所製作之被害人住處與取款
    基地台位置圖、交款時間地點之基地台通聯、行動門號0000
    000000、0000000000與林冠宏住居所及基地台位置（見99偵
    字11075 號卷第32-39 、171 頁），均為被告以外之人於審
    判外之書面陳述，自屬傳聞證據，且為本案發生後，由員警
    針對個案所特定製作，並不具備公示性及例行性之要件，亦
    非刑事訴訟法第159 條之4 第3 款之文書，復經被告林冠宏
    及辯護人爭執該傳聞證據之證據能力，自亦無同法第159 條
    之5 之適用，故不具有證據能力。
二、次按被告以外之人於審判外之言詞或書面陳述，除法律有規
    定者外，不得作為證據；又被告以外之人於審判外之陳述，
    雖不符合同法第159 條之1 至第159 條之4 之規定，但經當
    事人於審判程序同意作為證據，法院審酌該言詞陳述或書面
    陳述作成時之情況，認為適當者，亦得為證據。當事人、代
    理人或辯護人於法院調查證據時，知有第159 條第1 項不得
    為證據之情形，而未於言詞辯論終結前聲明異議者，視為有
    前項之同意，刑事訴訟法第159 條第1 項及第159 條之5 分
    別定有明文。經查，本判決所引用之各該被告以外之人於審
    判外之陳述，雖屬傳聞證據，當事人於法院審理時均表示同
    意作為證據方法而不予爭執，且迄至本院言詞辯論終結前亦
    未再聲明異議，本院審酌上開證據資料製作時之情況，尚無
    違法不當及證明力明顯過低之瑕疵，並認為以之作為證據應
    屬適當，揆諸前開規定，認前揭證據資料均有證據能力。
貳、實體部分：
一、犯罪事實一部分：訊據被告林冠宏固不否認曾有誤觸便利商
    店影印紙張之事，惟矢口否認有參與詐欺集團並向告訴人吳
    運彰收取詐騙款項170 萬元之犯行，並辯稱：伊係在位於桃
    園縣中壢市○○路147 號大英帝國內之遊樂場從事放款業務
    ，因客戶向伊借貸時，伊會到附近便利商店內影印客戶資料
    ，伊記得有一次影印時，影印機下方正好有一張紙，伊就順
    手將該紙張拿起，旁邊有一男子叫伊不要碰，應是該次不小
    心觸碰到該公文云云，惟查：
  (一)告訴人如何於上揭犯罪事實一所載時、地遭詐騙集團成員以
    上揭方式詐取財物170 萬元等情，業據證人即告訴人吳運彰
    於警詢、偵查及本院審理中指訴明確，並有上開扣案偽造公
    文、國泰世華銀行100 年1 月24日（100 ）國世銀中壢字第
    0220010000088 號函暨所附活期（儲蓄）存款取款憑條及受
    害人交款日期與時段表在卷可佐（見99偵字11075 號卷第13
    3 、132 頁，本院審理卷二第68-69 頁），應可認定告訴人
    遭詐騙之事為真實。
  (二)又告訴人遭詐騙後報警處理，即將上開偽造公文原件提供警
    方，該紙原件為傳真文件，亦據告訴人證述在卷，而經警將
    該文件送內政部警政署刑事警察局比對指紋結果認：送驗可
    資比對指紋17枚（編號2 、33、36、10、11、14、20、21、
    22、26、28、3 、30、32、4 、5 、9 ），經輸入電腦比對
    確認結果，編號2 指紋與同局檔存被告林冠宏指紋卡之右食
    指相符，其他指紋未發現相符等節，有內政部警政署刑事警
    察局98年12月9 日刑紋字第0980171294號鑑驗書及刑事案件
    證物採驗記錄表附卷可參（見99偵字11075 號卷第129-131
    頁、第94頁正反面），堪認該紙偽造公文確曾由被告林冠宏
    經手。復佐以一般詐欺集團唯恐他人發現渠等犯罪跡證，應
    會盡力避免暴露行蹤，或與犯罪無涉不相干之人接觸文件，
    苟被告林冠宏並非該詐欺集團之成員，詐欺集團成員自不可
    能於取信告訴人後、拿取金錢前，甘冒功敗垂成甚至因洩漏
    犯行遭查緝之風險，任令不知情之被告林冠宏接近收取偽造
    傳真文件，況被告林冠宏至便利商店如欲使用影印機台，自
    其告知店員開始，尚須開啟影印機之外蓋、放置待影印之文
    件、按鈕影印並等待影印完畢等動作，被告林冠宏若非詐欺
    集團收取傳真文件之成員，該詐欺集團專門收取傳真偽造公
    文之成員豈不於第一時間告知被告林冠宏該影印機台有人在
    使用或馬上取走文書，而任令被告林冠宏使用影印機，甚至
    拿取偽造傳真公文，故被告林冠宏碰觸該紙傳真公文，顯與
    詐欺集團有關聯。再者，被告在檢察官訊問時辯稱：伊做放
    款業務，96年開始工作範圍都在大英遊樂場附近，有時因業
    務需要要影印，都要到附近「7-11」便利商店影印，有次剛
    好有一張紙在影印機下面，我要拿起來，旁邊有人叫我不要
    動云云（見99年偵字第11075 號卷第145 頁），惟其在本院
    審理時又改稱：誤觸公文詳細時間已不確定，地點是在桃園
    縣中壢市○○路「全家」便利商店，伊到便利商店影印客戶
    資料時，影印當時看到影印機下面有一張空白紙，我影印好
    就將影印紙拿起來，我聽到旁邊有人說這不是你的不要拿，
    伊看到誤觸之紙係空白的云云（見本院審理卷第126 頁）。
    衡情，若真有其事，該便利商店既係被告林冠宏從事業務常
    去之處，被告焉會對誤觸之地點前後不一，且對相關其他細
    節全然不記憶，而僅記憶有誤觸空白紙一張之情，被告上開
    空言所辯，實與經驗法則相悖，顯屬事後諉責之詞，自不足
    採。綜上，足認該偽造傳真公文係被告林冠宏依詐欺集團指
    派，至某便利商店收取無訛。
  (三)按共同正犯，在合同之意思內各自分擔犯罪行為之一部，相
    互利用他人之行為，以達其犯罪之目的，即應對全部所發生
    之結果，共同負責（最高法院27年上字第755 號、73年臺上
    字第2364號判例參照）。被告林冠宏既參與犯罪事實一之犯
    罪集團，共同以臺北地方法院檢察署主任檢察官郭銘禮、桃
    園縣警察大隊偵查大隊長王文雄名義與臺北地檢署監管科之
    名義，以偵辦刑事案件而監管財物之方式，騙取告訴人之財
    物，則其對該詐騙集團僭行公務員職權、偽造詐騙金額之公
    文以取信告訴人之行為，事前當有所知悉，並分擔犯罪之部
    分行為，且相互利用其他詐欺集團成員之行為以遂行犯罪之
    目的，自應就全部犯行共同負責。
  (四)至公訴人認係由被告林冠宏以書記官名義出面向告訴人取款
    ，惟觀諸告訴人既無法指認係被告林冠宏出面取款，且告訴
    人於附表一編號1 扣案偽造公文上並無記載詐欺集團交付偽
    造公文者之職稱，而告訴人於警詢時證稱伊係將款項交付於
    詐欺集團指定之幹員等語（見99年偵字第11075 號卷第53頁
    、第52頁），足認該次詐騙過程詐欺集團應係以辦案幹員之
    名義為之，則公訴人認被告林冠宏佯稱書記官向告訴人拿取
    款項，尚有誤會。又被告雖非以書記官名義出面向告訴人行
    騙並收取詐騙款項，惟此乃該詐欺集團成員之分工，被告就
    其他各成員所為之行為均有所認識，且有犯意之聯絡，縱非
    被告出面行騙或收取款項，亦不影響被告林冠宏與詐欺集團
    成員共犯前開犯行之認定。
  (五)綜上所述，本案事證明確，被告林冠宏上開所辯均無足採，
    其犯行洵堪認定，應依法論科。
二、犯罪事實二部分：
  (一)訊據被告李國瑋、盧憬諴於本院審理中就上開犯罪事實二之
    事實均坦承不諱（見本院審理卷第127 頁反面），僅被告陳
    本儉矢口否認有何共犯前開犯行，辯稱：伊未參與本案「
    冠軍」詐欺集團，而係參加「BOSS」詐欺集團，「BOSS」詐
    欺集團部分亦經法院判決，故未與本案詐欺集團有何犯意聯
    絡及行為分擔；伊係與98年3 月間認識共犯王○○，共犯
    王○○是在98年3 月後才受伊指揮參與詐欺，與本案無關，
    且依共犯王○○於本院審理時證述內容觀之，共犯王○○證
    述本案係受伊指揮一事，僅係共犯王○○臆測之詞，不足採
    信；被告盧憬諴關於指認伊係共犯王○○老闆之供陳與證
    述內容前後不一，難以採信云云。惟查：
  1.上開犯罪事實二之事實，業據被告李國瑋、盧憬諴二人供承
    不諱，核與證人吳運彰於警詢、偵查及本院審理時指訴遭詐
    騙經過而受有500 萬元損害之證述，及證人即共犯王○○警
    詢、偵查與本院及少年法庭審理時證述伊與被告李國瑋、盧
    憬諴有於98年2 月20日下午以偽造之「臺北地方法院地檢署
    監管科」公文詐取吳運彰500 萬元等情均相符合，並有上開
    扣案偽造公文（其上另有吳運彰記載98年2 月20日下午交錢
    予「賴政彥」專員）、渣打銀行100 年1 月27日渣打商銀SC
    B 中壢字第1000000005號函暨其所附交易明細（顯示告訴人
    吳運彰於98年2 月20日提領500 萬元）、內政部警政署刑事
    警察局98年12月9 日刑紋字第0980171294號鑑驗書及刑事案
    件證物採驗記錄表（顯示扣案98年2 月20日偽造之「臺北地
    方法院地檢署監管科」公文有共犯王○○之右中指、右拇指
    指紋）及受害人交款日期與時段表附卷可稽（見99偵字1107
    5 號卷第135 頁、第129-131 頁反面、第94頁正反面、第13
    2 頁，本院審理卷二第77-79 頁）。是被告李國瑋、盧憬諴
    前開任意性自白核與事實相符，應堪信真正。
  2.又共犯王○○先於98年12月22日警詢時供稱：伊在98年2 月
    初時，在桃園縣中壢市世紀廣場KTV 7 樓唱歌時，認識真實
    姓名年籍不詳綽號「小黑」之男子，再經由綽號「小黑」之
    人介紹認識被告陳本儉，且於98年2 月中旬被告陳本儉主動
    打電話予伊，要伊帶身分證找被告陳本儉，伊去找被告陳本
    儉時，被告陳本儉有詢問伊有無交通工具並影印伊之身分證
    ，告知伊工作內容是開車搭載業務，一天薪水2 千元，於是
    伊開始加入被告陳本儉所屬之詐欺集團。嗣於98年2 月中旬
    ，被告陳本儉指揮伊、被告李國瑋、盧憬諴前往桃園縣中壢
    市向被害人取款，該次詐騙所得為500 萬元等語（見99偵字
    1107號卷第69頁反面- 第70頁）。復於99年1 月14日警詢時
    指認被告陳本儉即是伊加入本案詐欺集團時應徵及發薪水予
    伊之人（見99偵字11075 號卷第73頁反面- 第74頁、第76頁
    正反面）。於檢察官訊問時供述：伊為本案詐欺行為時，被
    告陳本儉有打電話要伊好好做，若被告盧憬諴、李國瑋出事
    時，要伊先離開。且98年2 月間所加入之詐欺集團都是被告
    陳本儉與伊聯繫，在本案詐騙被害人後被告陳本儉有找伊至
    百老匯汽車旅館慶功等語（見99偵字11075 號卷第206 、24
    5 頁）。另於本院99年少調字第609 號事件審理時亦供稱：
    伊98年2 月加入本案詐欺集團時係被告陳本儉面試，被告陳
    本儉告知工作內容為開車，並影印伊之身分證，詐欺內容被
    告陳本儉會叫其他人打電話給伊，且於法官提示並告以被告
    陳本儉警詢筆錄時（即被告陳本儉辯稱98年3 月始招募王○
    ○一事），明確表示被告陳本儉所辯非事實等語（見99年少
    調字第609 號卷第15頁反面、99年9 月9 日審理筆錄第2 頁
    ）。由共犯王○○上開供陳觀之，共犯王○○於98年警詢時
    至99年少年法庭審理時，始終陳明伊加入本案詐欺集團係由
    被告陳本儉面試，本案詐欺告訴人行為時被告陳本儉亦有打
    電話指揮伊，且對伊與被告陳本儉係經由綽號「小黑」之人
    介紹認識，被告陳本儉應徵之地點、應徵時有影印身分證之
    舉動、詐欺行為時有打電話叮嚀、詐欺行為後有慶功等自身
    經歷為具體陳述，並非抽象概括之含混指證，是共犯王○○
    所述本案詐欺行為係受被告陳本儉指揮一事洵屬可信，另共
    犯王○○於面試及慶功時有與被告陳本儉親身接觸，是其於
    99年1 月14日警詢時對被告陳本儉之指認，應無誤認之虞。
    再者，證人即被告盧憬諴於本院審理時證稱：98年2 月20日
    下午伊與被告李國瑋、共犯王○○詐騙告訴人500 萬元後，
    共犯王○○有打電話要伊與被告李國瑋至百老匯汽車旅館慶
    功，說要分詐欺款項及介紹老闆給伊認識，待伊至百老匯汽
    車旅館時，共犯王○○有接待伊，並將伊帶至被告陳本儉身
    邊，說被告陳本儉是共犯王○○之上線即老闆，因為當時在
    開派對，所以被告陳本儉只是向伊點點頭等語（本院審理卷
    二第113 頁反面- 第115 頁），依證人盧憬諴上開證述以觀
    ，其證述與被告陳本儉見面之地點與共犯王○○供陳慶功之
    地點吻合，且共犯王○○係由被告陳本儉親自面試，並於本
    案詐欺行為時特別叮囑共犯王○○不要遭查獲，則被告陳本
    儉與共犯王○○之交情應較與被告盧憬諴深，是由共犯王○
    ○於慶功時介紹被告陳本儉與盧憬諴相識，亦與常情無違，
    況其審理時亦經具結而須承擔誣告或偽證之刑責，當無任意
    虛構事實誣攀被告陳本儉並自陷己罪之理，所述洵屬可信。
    綜上，互核共犯王○○之供述及證人盧憬諴之證述，就98年
    2 月20日下午詐騙告訴人500 萬元之行為，被告陳本儉係居
    於幕後指揮共犯王○○之角色，堪以認定。被告陳本儉辯稱
    其未參與本案詐欺集團云云，尚難採信。
  3.按共同正犯，在合同之意思內各自分擔犯罪行為之一部，相
    互利用他人之行為，以達其犯罪之目的，即應對全部所發生
    之結果，共同負責（最高法院27年上字第755 號、73年臺上
    字第2364號判例參照）。被告陳本儉、李國瑋、盧憬諴及共
    犯王○○四人既屬同一詐騙集團，共同以檢察官郭銘禮與臺
    北地檢署監管科之名義，以偵辦刑事案件而監管財物之方式
    ，騙取告訴人之財物，則渠等對該詐騙集團僭行公務員職權
    、偽造詐騙金額之公文以取信告訴人之行為，事前當有所知
    悉，並分擔犯罪之部分行為，且相互利用其他詐欺集團成員
    之行為以遂行犯罪之目的，自應就全部犯行共同負責。
  4.至被告陳本儉辯稱共犯王○○供述伊係本案之指揮者一事為
    臆測之詞，證人盧憬諴證述伊是共犯王○○老闆一事前後供
    證不一，均不足採云云。查共犯王○○雖於本院審理時對被
    告陳本儉係應徵及指揮之人翻異其詞，證稱：伊與被告陳本
    儉見面係在被告李國瑋因另案遭查獲當天或隔天（即98 年2
    月24日或25日），伊在警詢時有告知員警98年2 月20日詐欺
    告訴人之事，伊不確定是否是被告陳本儉指揮伊，是員警告
    知伊參與之詐欺集團與陳本儉詐欺集團相同，要伊說係被告
    陳本儉，所以伊在偵查、少年法庭審理時才繼續這樣回答。
    另因百老匯汽車旅館慶功時燈光灰暗，應徵者係很像被告陳
    本儉之人，伊與被告陳本儉見面係因被告李國瑋於另案查獲
    後，白天見面時首次看清楚被告陳本儉，始知應徵、聯絡者
    為被告陳本儉等語（見本院審理卷二第11頁反面- 第12頁反
    面、第90頁）。然參之共犯王○○上開警詢、偵查及少年法
    庭審理時供述均屬一致，且內容具體詳細，亦於警詢時指認
    被告陳本儉明確，顯無誤認之虞，況若警詢時係誤認被告陳
    本儉，何以偵查及少年法庭審理時仍指認被告陳本儉為應徵
    及指揮者，甚於少年法庭審理時明確表示被告陳本儉所辯非
    真，是其於本院審理時改稱伊係於98年2 月20日後李國瑋被
    抓才依其記憶認出被告陳本儉云云，不足採信，而依共犯王
    ○○上開警詢、偵查及少年法庭審理時之供陳內容，其係依
    本身客觀親身見聞而指述被告陳本儉，並無臆測之情，被告
    陳本儉前開所辯，顯不可採。又證人盧憬諴於100 年3 月10
    日始指述在百老匯汽車旅館經共犯王○○介紹被告陳本儉為
    老闆一事，證人盧憬諴已明確表示之前審理期日係在專心思
    考詰問共犯王○○之事，故未特別論及百老匯慶功情節在卷
    （見本院審理卷二第118 頁），且觀諸被告盧憬諴於偵查及
    本院準備程序中對於涉犯本案犯罪之事並未全部坦承，是其
    對與被告陳本儉見面之事有所保留，待於本院審理時坦承全
    部犯行後，即證述與被告陳本儉見面之細節，與常情無違，
    難認有前後矛盾，則被告陳本儉此部分所辯，亦屬無據。
  5.再共犯王○○與被告李國瑋、盧憬諴就98年2 月20日下午詐
    騙告訴人時，由何人駕車及蓋偽造公印於偽造公文等部分供
    證不一，參諸共犯王○○於98年12月22日及99年1 月14日警
    詢時均陳明：98年2 月20日下午伊是擔任開車之工作（見99
    偵字11075 號卷第70頁、第73頁反面），且於98年12月22日
    警詢、少年法庭審理時均供稱：應徵時被告陳本儉要伊擔任
    駕駛之工作等情（見99偵字11075 號卷第69頁反面、99年少
    調字第609 號卷第15頁反面），核與被告李國瑋、盧憬諴均
    供證渠等係搭共犯王○○之汽車至詐騙告訴人之現場乙節相
    符，則98年2 月20日下午係由共犯王○○駕車搭載被告李國
    瑋、盧憬諴之事，應堪認定。又共犯王○○始終坦承該次向
    告訴人行使之偽造公文係伊至便利商店所收取，與被告李國
    瑋於警詢時供陳：係共犯王○○將內裝有本案偽造公文傳真
    之公事包交予伊等語（見99年偵字第11075 卷第77頁反面、
    第82頁）。被告盧憬諴於警詢、偵查中亦供稱：本案偽造公
    文之傳真係由共犯王○○到便利商店收取後放入公事包，交
    予被告李國瑋行使等語（見99年偵字第11075 卷第89、251
    頁）一致。是本案偽造之傳真公文既係由共犯王○○至便利
    商店收取，待交付予被告李國瑋時已放入公事包中，則衡情
    應係由共犯王○○始有機會將偽造之公印蓋於偽造之傳真公
    文上，況依扣案偽造公文傳真紙上採得共犯王○○右中指、
    右拇指之指紋，有內政部警政署刑事警察局98年12月9 日刑
    紋字第0980171294號鑑驗書及刑事案件證物採驗記錄表在卷
    可憑，益證蓋偽造公印於偽造公文者為共犯王○○無訛。再
    共犯王○○於偵查中先供稱係被告盧憬諴或李國瑋蓋偽造公
    印於偽造公文（見99年偵字第11075 卷第245 頁），又於少
    年法庭審理時供稱係被告李國瑋所蓋（見99年少調字第609
    號卷第15頁反面），其前後供詞不一，已非無疑，且其於本
    院審理時又證稱伊確定係被告李國瑋蓋印之原因是依據當時
    座位排列（即被告盧憬諴駕駛、被告李國瑋坐副駕駛座、共
    犯王○○坐後座），由記憶及邏輯而得（見本院審理卷二第
    13 頁 ）。然其供證駕駛之人已非實在，業如前述，則其依
    此所為之證述，自難採信。
  6.末公訴人認係由被告李國瑋、盧憬諴、共犯王○○以書記官
    名義出面向告訴人取款，惟觀諸告訴人於附表一編號24扣案
    偽造公文上記載「賴政彥」專員等語，且告訴人於警詢時證
    稱伊係將款項交付於詐欺集團指定之幹員；而被告李國瑋於
    警詢時供稱伊係假冒監管科專員名義向告訴人取款等語（見
    99 年 偵字第11075 號卷第64頁反面、第52頁、第80頁反面
    ），足認該次詐騙過程被告李國瑋應係以監管科「賴政彥」
    專員之名義為之，則公訴人認被告陳本儉、李國瑋、盧憬諴
    佯稱書記官向告訴人拿取款項，尚有誤會。又被告等人雖非
    以書記官名義出面向告訴人行騙並收取詐騙款項，惟此乃該
    詐欺集團成員之分工，被告就其他各成員所為之行為均有所
    認識，且相互有犯意聯絡，自不影響被告等人與詐欺集團成
    員共犯前開犯行之認定。
  (二)綜上所述，本案事證明確，被告陳本儉上開所辯均無足採，
    被告陳本儉、李國瑋、盧憬諴犯行洵堪認定，應依法論科。
三、論罪部分：
  (一)按刑法上偽造文書罪，係著重於保護公共信用之法益，即使
    該偽造文書所載名義製作人實無其人，而社會上一般人仍有
    誤信其為真正文書之危險，仍難阻卻犯罪之成立，最高法院
    54年臺上字第1404號判例意旨可資參照；又刑法第218 條第
    1 項所謂偽造公印，係屬偽造表示公署，或公務員資格之印
    信而言，最高法院70年度臺上字第5764號判決意旨可資參照
    ，該條規範目的亦在保護公務機關之憑信性，凡客觀上足以
    使社會上一般人誤信為公務機關之印信者，不論是否確有該
    等公務機關存在，抑公務機關之全銜是否正確而無缺漏，參
    照前開最高法院判例、判決意旨，應認仍構成刑法第218 條
    第1 項之罪，始符立法目的。本案犯罪事實一及犯罪事實二
    偽造之公文，均係冒用公署名義所為之文書，縱係傳真且公
    文之製作名義機關「監管科」係屬虛構，惟依上揭說明仍均
    屬公文書。另上開公文上偽造之「臺灣臺北地方法院檢察署
    監管科」、「臺灣臺北地方法院檢察署印」印文，係表示公
    務機關之印信，為偽造公印後所蓋用，依前開說明，此等偽
    造文書、印章、印文均足使社會上一般人誤信其為真正文書
    、機關之危險，此觀本案被害人因而均誤信業遭犯罪偵查機
    關偵辦而交付財物益明，是上開偽造文書、印章、印文，自
    應論以偽造公文書、偽造公印、公印文。
  (二)核被告林冠宏犯罪事實一所為，被告陳本儉、李國瑋、盧憬
    諴犯罪事實二所為，均係犯刑法第216 條、第211 條行使偽
    造公文書罪，第339 條第1 項詐欺取財罪，第158 條第1項
    僭行公務員職權罪（起訴書贅載行使偽造特種文書之犯意）
    。又偽造公印，並蓋印於偽造公文書上，為偽造公文書之階
    段行為，均不另論罪。又被告林冠宏與其所屬詐騙集團成員
    間，及被告陳本儉、李國瑋、盧憬諴、共犯王○○與渠等所
    屬詐欺集團成員，就上開犯行，分別有犯意聯絡及行為分擔
    ，均應論以共同正犯（公訴意旨認被告4 人就附表二編號1
    至28之犯行與年籍姓名不詳詐欺集團成員間為共同正犯，容
    有誤會）。另依告訴人前所述被害之情節，本案詐欺集團應
    有成員多人，且分工細密，惟自最初犯罪事實一之詐欺集團
    成員假冒檢察官及員警，及犯罪事實二之詐欺集團成員假冒
    檢察官打電話向告訴人行騙開始，至最後持偽造之公文向告
    訴人行騙收款為止，犯罪事實一及犯罪事實二之詐欺集團成
    員雖有不同階段之分工，且於觀念上並非不能區分為數行為
    ，惟依一般社會通念，該各階段之行為係包括在同一詐騙目
    的，被害人亦僅單一一人，被告等人所屬該集團各成員間前
    後所為各階段之行為應評價為一罪方符合刑罰公平原則，如
    予數罪併罰，反有過度處罰之疑（最高法院97年度臺上字第
    1880號判決要旨參照），渠等分別以一行為觸犯上開數罪名
    ，為想像競合犯，應依刑法第55條之規定從一重之行使偽造
    公文書罪處斷。次查，被告陳本儉、李國瑋、盧憬諴均為成
    年人，而共犯王○○於行為時為14歲以上未滿18歲之人，有
    年籍資料在卷可佐，是被告陳本儉、李國瑋、盧憬諴與共犯
    王○○就共犯犯罪事實二之行為，應依兒童及少年福利法第
    70條第1 項前段之規定加重其刑。且按兒童及少年福利法第
    70條第1 項所定成年人與少年共犯之加重處罰，並非對於個
    別特定之行為而為加重處罰，矧該條所定成年人係年齡狀態
    ，而非身分條件，亦與刑法第134 條有別，故兒童及少年福
    利法第70條第1 項前段關於共犯規定之加重，應認為相當於
    刑法總則之加重，而此所稱加重其刑至二分之一，只為最高
    度之規定，並無最低度之限制。法院於二分之一以下範圍內
    ，如何加重，本有自由裁量之餘地，並非必加至二分之一始
    為合法。被告陳本儉、李國瑋、盧憬諴與前揭少年共同實施
    上開各罪，均應依兒童及少年福利法第70條第1 項前段之規
    定，加重其刑。又因此屬刑法總則之加重，公訴意旨就被告
    陳本儉、李國瑋、盧憬諴所為上開犯罪事實二部分，漏未論
    及應依兒童及少年福利法第70條第1 項前段規定加重其刑，
    尚有未洽，惟此既屬刑法總則之加重，自不生變更起訴法條
    之問題。
  (三)爰審酌邇來電話詐欺集團橫行，因利用進步傳輸科技之故，
    偵查此類犯罪困難，一般人縱未受騙，亦頗受騷擾，而本案
    詐騙模式，猶變本加厲，進而偽造司法機關公文書以取信受
    害人，堂而皇之冒充司法人員僭行職權，其污衊司法，無以
    為甚，且嚴重影響國家經濟秩序及社會治安，破壞民眾對於
    司法行政機關之信任，渠等行為應予嚴重非難，且被告林冠
    宏所屬詐騙集團詐騙告訴人之金額高達170 萬元，被告陳本
    儉、李國瑋、盧憬諴所屬詐騙集團詐騙告訴人之金額亦高達
    500 萬元，而本案告訴人年歲已高，猶被詐騙大筆金錢，心
    靈受創甚鉅，又被告陳本儉於犯罪事實二負責指揮取款過程
    ，顯屬該詐欺集團核心人物，被告林冠宏負責犯罪事實一之
    收取偽造公文行為，被告李國瑋、盧憬諴分別負責犯罪事實
    二向告訴人取款及在現場把風，風險較高，顯較非屬該集團
    核心，暨被告陳本儉、林冠宏犯後猶飾詞狡辯，毫無悔意，
    犯後態度不佳，被告李國瑋、盧憬諴終能坦承全部犯行，已
    有悔悟之意，及渠等犯罪之動機、手段、生活狀況、智識程
    度等一切情狀，分別量處如主文所示之各宣告刑，以示懲儆
    。
四、沒收部分：
    附表一編號1 及24所示偽造之「臺北地方法院檢察署監管科
    」之偽造公文2 紙，業經交付給告訴人吳運彰，為告訴人所
    有，該文件固不得沒收，惟其上偽造之「臺灣臺北地方法院
    監管科」、「臺灣臺北地方法院檢察署印」公印文各1 枚，
    依刑法第219 條之規定，不問是否屬於犯人所有，應予宣告
    沒收。又附表一編號1 及24備註欄所示偽造之「臺灣臺北地
    方法院監管科」、「臺灣臺北地方法院檢察署印」公印，雖
    未扣案，惟並無證據證明業已滅失，依刑法第219 條規定併
    予宣告沒收。至扣案附表一編號2 至23所示之偽造公文，係
    另涉他案之犯罪證據，與犯罪事實一及二無關，為免他案之
    犯罪證據滅失，不予宣告沒收。再未扣案犯罪事實一及二分
    別用以聯絡告訴人之門號0000000000、0000000000號行動電
    話，雖屬供本案犯罪之用，然無證據證明係被告或共犯所有
    ，且非違禁物，自不予沒收。另被告盧憬諴為犯罪事實二之
    行為時，以門號0000000000號行動電話與共犯王○○門號00
    00000000號行動電話聯絡，然上開二門號非被告盧憬諴及共
    犯王○○所有，業據被告盧憬諴於警詢時供承在卷（見99年
    偵字第11075 號卷第90頁），亦非違禁物，自不予沒收。
參、無罪部分：
一、公訴意旨另以：被告林冠宏、陳本儉、李國瑋、盧憬諴與共
    犯王○○與大陸地區之年籍姓名不詳之詐欺集團成員共同基
    於意圖為自己不法所有之詐欺取財、行使偽造特種文書（贅
    載）、行使偽造公文書、冒充公務員而行使其職權之犯意聯
    絡，於97年11月10日起至98年2 月20日止，由詐欺集團成員
    假冒臺北地方法院檢察署主任檢察官郭銘禮與桃園縣警察大
    隊偵查大隊長王文雄名義，以門號「0000000000」、「0000
    000000」2 支門號向告訴人吳運彰謊稱偵破詐騙集團，而告
    訴人吳運彰所有之玉山商銀帳戶係人頭帳戶，須將其名下資
    金暫時交由監管科監管處分，令告訴人吳運彰信以為真，先
    由被告陳本儉或其他詐欺集團成員指派共犯王○○、被告林
    冠宏等人至便利超商的傳真機收受「臺北地方法院地檢署監
    管科」之偽造司法文件，再由其指派之人在偽造之司法文件
    上蓋上偽造之公務機關印信，並由被告林冠宏、李國瑋、盧
    憬諴、共犯王○○擔任車手，持該司法文件至詐欺集團指定
    處所收錢，告訴人吳運彰依詐欺集團成員指示提領其名下及
    告訴人吳運彰妻子名下帳戶之存款，於附表二所示之時間（
    被告林冠宏部分為編號2 至28；被告陳本儉、李國瑋、盧憬
    諴部分為編號1 至27），交付附表二所示之金額（被告林冠
    宏部分為編號2 至28；被告陳本儉、李國瑋、盧憬諴部分為
    編號1 至27），於上開期限內，吳運彰共交付1 億1,423 萬
    元予假冒書記官之被告林冠宏、李國瑋、共犯王○○或被告
    盧憬諴等人。因認被告林冠宏、陳本儉、李國瑋、盧憬諴共
    同涉犯刑法第216 條、第211 條行使偽造公文書、第339 條
    第1 項詐欺取財、第158 條第1 項僭行公務員職權罪嫌云云
    。
二、按犯罪事實應依證據認定之，無證據不得認定犯罪事實，又
    不能證明被告犯罪或其行為不罰者，應諭知無罪之判決，刑
    事訴訟法第154 條第2 項、第301 條第1 項分別定有明文。
    次按認定不利於被告之事實，須依積極證據，茍積極之證據
    本身存有瑕疵而不足為不利於被告事實之認定，即應為有利
    於被告之認定，更不必有何有利之證據，而此用以證明犯罪
    事實之證據，猶須於通常一般人均不至於有所懷疑，堪予確
    信其已臻真實者，始得據以為有罪之認定，倘其證明尚未達
    到此一程度，而有合理性之懷疑存在，致使無從為有罪之確
    信時，即應為無罪之判決，最高法院82年度臺上字第163 號
    判決、76年臺上字第4986號、30年上字第816 號等判例可資
    參照。
三、次按檢察官代表國家提起公訴，依檢察一體原則，到庭實行
    公訴之檢察官如發現起訴書認事用法有明顯錯誤，固得本於
    自己確信之法律見解，於論告時變更起訴之法條，或另為其
    他適當之主張，惟其於法院調查或審理時所為之論告或主張
    ，究屬訴之追加、撤回或變更範疇，抑或僅屬為起訴效力所
    及之他部事實之擴張、或起訴事實之一部減縮，自應究明各
    該請求之性質而異其處理方式，因之除撤回起訴，使該訴訟
    關係消滅，法院無從加以裁判外，法院自不得僅就檢察官論
    告時所陳述或主張之事實為裁判，而置原起訴事實於不顧，
    最高法院著有95年度臺上字第5401號判決可資參照。本案檢
    察官固於本院準備程序中，限縮起訴書有關被告林冠宏僅涉
    犯犯罪事實一部分，被告陳本儉、李國瑋、盧憬諴僅涉犯犯
    罪事實二部分（見本院審理卷一第126 頁反面），惟此已屬
    訴之撤回，須以撤回書提出法院始生消滅訴訟繫屬之效力，
    並不得以更正或限縮方式為之。是以本院仍應就起訴書所載
    該部分之犯嫌予以審究，不受檢察官於審理中陳述之拘束，
    合先敘明。
四、公訴人認被告林冠宏、陳本儉、李國瑋、盧憬諴有上開犯行
    ，係以被告林冠宏、陳本儉、李國瑋、盧憬諴之供述，共犯
    王○○之供陳，被害人吳運彰之指述，證人即與被告林冠宏
    交易之人謝忠杰之證述，扣案如附表一所示之物，內政部警
    政署刑事警察局98年12月9 日刑紋字第0980171294號鑑驗書
    ，門號0000000000、0000000000號及手機序號000000000000
    000 之通聯分析為其論據。訊據被告林冠宏堅詞否認有共同
    參與附表二編號2 至28之行為；被告陳本儉、李國瑋、盧憬
    諴堅詞否認有共同參與附表二編號1 至27之行為，被告林冠
    宏、陳本儉均辯稱：渠等未參與本案之詐欺行為；被告李國
    瑋、盧憬諴均辯稱：渠等僅參與附表二編號28 之 行為等語
    。經查：
  (一)按刑法修正刪除連續犯之規定後，除具有複次行為外觀之接
    續犯、集合犯仍為一罪評價外，各複次行為當本於一行為一
    罪一罰之原則予以論處。而所謂集合犯，係指立法者所制定
    之犯罪構成要件中，本質上即預定有數個同種類行為而反覆
    實行之犯罪；接續犯則係指依個案情節，其犯罪係於同時同
    地或密切接近之時地實行，侵害同一之法益，各舉動之獨立
    性極為薄弱，依一般社會健全觀念，在時間差距上，難以強
    行分開，在刑法評價上，合為包括之一行為予以評價，較為
    合理之情形。刑法第216 條、第211 條行使偽造公文書、第
    339 條第1 項詐欺取財、第158 條第1 項僭行公務員職權罪
    之行為，本質上均非必然具有複次性，立法者亦無兼包含攝
    、聚多成一之擬制意思，依社會通念尤難容其一再違犯，其
    非屬集合犯，應一罪一罰，向無異論；且依本案附表二所示
    各次犯罪之實行，時、空上顯不具有依社會通念難以強行劃
    分之緊密關聯性，其非接續犯甚明，是附表二編號1 至28之
    犯行均應予以分論併罰。
  (二)又徵諸共犯王○○於警詢、偵查、少年法庭及本院審理時供
    證僅與被告陳本儉、李國瑋、盧憬諴共同參與98年2 月20日
    詐騙告訴人一次500 萬元之行為等語，核與被告李國瑋、盧
    憬諴於偵查、本院審理時供陳之內容相符，另依被告盧憬諴
    於本院審理時證述伊於98年2 月20日係睡到下午，共犯王○
    ○始邀伊趕在下午3 時30分前一同前往詐騙告訴人等語（見
    本院審理卷二第113 頁反面），堪認被告陳本儉、李國瑋、
    盧憬諴與共犯王○○對告訴人所共犯本案之犯罪行為，應係
    98年2 月20日下午，即附表二編號28之行為無訛。至附表二
    編號1 至27所示之行為，上開公訴人所指被告林冠宏、陳本
    儉、李國瑋、盧憬諴之供證、共犯王○○、證人謝忠杰之證
    述或告訴人之指訴，均無指明被告陳本儉、李國瑋、盧憬諴
    有指揮或參與該等行為，且扣案如附表一標號1 至23所示之
    偽造公文亦無驗得被告陳本儉、李國瑋、盧憬諴之指紋，自
    難單憑被告陳本儉、李國瑋、盧憬諴有前揭犯罪事實二之行
    為，即遽認渠等亦有於附表二編號1 至27之時間，參與詐騙
    告訴人犯罪行為。又告訴人於本院審理時雖證述98年2 月20
    日上午、下午各被詐騙500 萬元，伊記得2 次均係同一個人
    取款，長相應該一樣等語（見本院審理卷二第8 頁），然核
    告訴人於偵查及本院審理時均已無法指認向伊收取款項之人
    （見99偵字11075 號卷第212 頁，本院審理卷二第8 頁），
    其所為之記憶是否正確已非無疑，自難憑此認被告陳本儉、
    李國瑋、盧憬諴有為98年2 月20日上午之犯罪行為。
  (三)另依被告林冠宏、陳本儉、李國瑋、盧憬諴、共犯王○○之
    供證，及告訴人之指述內容，均難認被告林冠宏有何涉犯附
    表二編號2 至28所指之犯罪行為，且扣案如附表一編號2 至
    24所示之偽造公文亦無驗得被告林冠宏之指紋，再被告林冠
    宏雖曾於97年12月間持用0000000000號之門號，業經證人謝
    忠杰於警詢及偵查中證述明確（見99偵字11075 號卷第65-6
    6 、181-182 頁），而手機序號000000000000000 號行動電
    話亦曾於98年2 月22日至98年2 月24日間搭配門號00000000
    00號使用，上開序號手機又曾於97年11月間至98年2 月搭配
    0000000000號之門號，出現於告訴人遭詐騙交付款項時附近
    之基地台，且有與大陸門號通話之事實，有臺灣大哥大資料
    查詢紀錄（見本院審理卷一第235-288 頁，卷二第28-45 頁
    ），然被告林冠宏持用0000000000號之門號搭配上開手機使
    用之時間係於本案犯罪結束後，且亦無證據證明0000000000
    號之門號係供本案犯罪所用，當難以此推認被告林冠宏有於
    附表二編號2 至28之時間，參與詐騙告訴人犯罪行為。
四、綜上所述，被告林冠宏、陳本儉、李國瑋、盧憬諴堅詞否認
    涉有公訴人指訴之上開犯行，而依公訴人所舉之證據，固能
    證明告訴人曾另遭詐欺集團詐取財物之事實，惟仍乏積極證
    據足以證明被告林冠宏曾參與詐騙附表二編號2 至28部分，
    被告陳本儉、李國瑋、盧憬諴曾參與詐騙附表二編號1 至27
    部分，或有與該詐騙集團成員間有何合同意思之犯意聯絡或
    行為分擔，自無從僅以前開證據，遽認被告林冠宏、陳本儉
    、李國瑋、盧憬諴涉有公訴人所指訴之上開犯行，是本案既
    查無何積極證據足資證明被告林冠宏、陳本儉、李國瑋、盧
    憬諴確有公訴意旨所述犯行，渠等辯稱並無涉此部分犯行等
    語，尚非全屬無憑。基於「罪證有疑、利於被告」之原則，
    就此部分犯行，自應對被告等人為無罪之諭知。
據上論斷，應依刑事訴訟法第299 條第1 項前段、第301 條第1
項，刑法第28條、第158 條第1 項、第216 條、第211 條、第33
9 條第1 項、第55條、第219 條，刑法施行法第1 之1 ，兒童及
少年福利法第70條第1 項前段，判決如主文。
本案經檢察官黃榮德到庭執行職務。
中　　華　　民　　國　　100 　　年　　3 　　月　31　　日
                  刑事第八庭  審判長法　官  劉  為  丕
                                    法　官  謝  枚  霏
                  　                法　官  溫  祖  明
以上正本證明與原本無異。
如不服本判決應於收受判決後10日內向本院提出上訴書狀，並應
敘述具體理由。其未敘述上訴理由者，應於上訴期間屆滿後20日
內向本院補提理由書( 均須按他造當事人之人數附繕本) 「切勿
逕送上級法院」。
　　　　　　　　　　　　　　　      書記官　邱  仲  騏
中　　華　　民　　國　　100 　　年　　3 　　月　31　　日
附錄本案論罪科刑法條：
中華民國刑法第158條
冒充公務員而行使其職權者，處3年以下有期徒刑、拘役或5百元
以下罰金。
冒充外國公務員而行使其職權者，亦同。
中華民國刑法第216條
行使第210條至第215條之文書者，依偽造、變造文書或登載不實
事項或使登載不實事項之規定處斷。
中華民國刑法第211條
偽造、變造公文書，足以生損害於公眾或他人者，處1年以上7年
以下有期徒刑。
中華民國刑法第339條
意圖為自己或第三人不法之所有，以詐術使人將本人或第三人之
物交付者，處5年以下有期徒刑、拘役或科或併科1千元以下罰金
。
以前項方法得財產上不法之利益或使第三人得之者，亦同。
前二項之未遂犯罰之。
附表一：
┌──┬───────────────┬─────────┬──────┐
│編號│      扣  案  物  名  稱      │文書上之偽造印文  │備註        │
├──┼───────────────┼─────────┼──────┤
│1   │臺北地方法院地檢署監管科公文（│「臺灣臺北地方法院│偽造「臺灣臺│
│    │97年度存字第681 號，97年11月11│檢察署監管科」公印│北地方法院檢│
│    │日）                          │文1枚             │察署監管科」│
│    │                              │                  │公印1 枚    │
├──┼───────────────┼─────────┼──────┤
│2   │臺北地方法院地檢署監管科公文（│「臺灣臺北地方法院│            │
│    │97年度存字第681 號，97年11月12│檢察署監管科」公印│            │
│    │日）                          │文1枚             │            │
├──┼───────────────┼─────────┼──────┤
│3   │臺北地方法院地檢署監管科公文（│「臺灣臺北地方法院│            │
│    │97年度存字第681 號，97年11月13│檢察署監管科」公印│            │
│    │日）                          │文1枚             │            │
├──┼───────────────┼─────────┼──────┤
│4   │臺北地方法院地檢署監管科公文（│「臺灣臺北地方法院│            │
│    │97年度存字第681 號，97年11月14│檢察署監管科」公印│            │
│    │日）                          │文1枚             │            │
├──┼───────────────┼─────────┼──────┤
│5   │臺北地方法院地檢署監管科公文（│「臺灣臺北地方法院│            │
│    │97年度存字第681 號，97年11月17│檢察署監管科」公印│            │
│    │日）                          │文1枚             │            │
├──┼───────────────┼─────────┼──────┤
│6   │臺北地方法院地檢署監管科公文（│「臺灣臺北地方法院│            │
│    │97年度存字第681 號，97年11月17│檢察署監管科」公印│            │
│    │日）                          │文1枚             │            │
├──┼───────────────┼─────────┼──────┤
│7   │臺北地方法院地檢署監管科公文（│「臺灣臺北地方法院│            │
│    │97年度存字第681 號，97年11月18│檢察署監管科」公印│            │
│    │日）                          │文1枚             │            │
├──┼───────────────┼─────────┼──────┤
│8   │臺北地方法院地檢署監管科公文（│「臺灣臺北地方法院│            │
│    │97年度存字第681 號，97年11月19│檢察署監管科」公印│            │
│    │日）                          │文1枚             │            │
├──┼───────────────┼─────────┼──────┤
│9   │臺北地方法院地檢署監管科公文（│「臺灣臺北地方法院│            │
│    │97年度存字第681 號，97年11月20│檢察署印」公印文1 │            │
│    │日）                          │枚                │            │
├──┼───────────────┼─────────┼──────┤
│10  │臺北地方法院地檢署監管科公文（│「臺灣臺北地方法院│            │
│    │97年度存字第681 號，97年11月21│檢察署印」公印文1 │            │
│    │日）                          │枚                │            │
├──┼───────────────┼─────────┼──────┤
│11  │臺北地方法院地檢署監管科公文（│「臺灣臺北地方法院│            │
│    │97年度存字第681 號，97年11月24│檢察署印」公印文1 │            │
│    │日）                          │枚                │            │
├──┼───────────────┼─────────┼──────┤
│12  │臺北地方法院地檢署監管科公文（│「臺灣臺北地方法院│            │
│    │97年度存字第681 號，97年12月9 │檢察署印」公印文1 │            │
│    │日）                          │枚                │            │
├──┼───────────────┼─────────┼──────┤
│13  │臺北地方法院地檢署監管科公文（│「臺灣臺北地方法院│            │
│    │97年度存字第681 號，97年12月10│檢察署印」公印文1 │            │
│    │日）                          │枚                │            │
├──┼───────────────┼─────────┼──────┤
│14  │臺北地方法院地檢署監管科公文（│「臺灣臺北地方法院│            │
│    │97年度存字第681 號，97年12月10│檢察署印」公印文1 │            │
│    │日）                          │枚                │            │
├──┼───────────────┼─────────┼──────┤
│15  │臺北地方法院地檢署監管科公文（│「臺灣臺北地方法院│            │
│    │97年度存字第681 號，97年12月24│檢察署印」公印文1 │            │
│    │日）                          │枚                │            │
├──┼───────────────┼─────────┼──────┤
│16  │臺北地方法院地檢署監管科公文（│「臺灣臺北地方法院│            │
│    │97年度存字第681 號，98年1 月8 │檢察署印」公印文1 │            │
│    │日）                          │枚                │            │
├──┼───────────────┼─────────┼──────┤
│17  │臺北地方法院地檢署監管科公文（│「臺灣臺北地方法院│            │
│    │97年度存字第681 號，98年1 月8 │檢察署印」公印文1 │            │
│    │日）                          │枚                │            │
├──┼───────────────┼─────────┼──────┤
│18  │臺北地方法院地檢署監管科公文（│「臺灣臺北地方法院│            │
│    │97年度存字第681 號，98年1 月12│檢察署印」公印文1 │            │
│    │日）                          │枚                │            │
├──┼───────────────┼─────────┼──────┤
│19  │臺北地方法院地檢署監管科公文（│「臺灣臺北地方法院│            │
│    │97年度存字第681 號，98年1 月12│檢察署印」公印文1 │            │
│    │日）                          │枚                │            │
├──┼───────────────┼─────────┼──────┤
│20  │臺北地方法院地檢署監管科公文（│「臺灣臺北地方法院│            │
│    │97年度存字第681 號，98年1 月15│檢察署印」公印文1 │            │
│    │日）                          │枚                │            │
├──┼───────────────┼─────────┼──────┤
│21  │臺北地方法院地檢署監管科公文（│「臺灣臺北地方法院│            │
│    │97年度存字第681 號，98年1 月16│檢察署印」公印文1 │            │
│    │日）                          │枚                │            │
├──┼───────────────┼─────────┼──────┤
│22  │臺北地方法院地檢署監管科公文（│「臺灣臺北地方法院│            │
│    │97年度存字第681 號，98年2月19 │檢察署印」公印文1 │            │
│    │日）                          │枚                │            │
├──┼───────────────┼─────────┼──────┤
│23  │臺北地方法院地檢署監管科公文（│「臺灣臺北地方法院│            │
│    │97年度存字第681 號，98年2 月20│檢察署印」公印文1 │            │
│    │日）                          │枚                │            │
├──┼───────────────┼─────────┼──────┤
│24  │臺北地方法院地檢署監管科公文（│「臺灣臺北地方法院│偽造「臺灣臺│
│    │97年度存字第681 號，98年2 月20│檢察署印」公印文1 │北地方法院檢│
│    │日）                          │枚                │察署印」公印│
│    │                              │                  │1 枚        │
└──┴───────────────┴─────────┴──────┘
附表二：
 ┌──┬──────┬───────┬─────────┐
 │序號│取 款 日 期 │時         間 │取款金額（新臺幣）│
 ├──┼──────┼───────┼─────────┤
 │1   │97年11月11日│上午10-12時許 │170萬元           │
 ├──┼──────┼───────┼─────────┤
 │2   │97年11月12日│上午10-12時許 │280萬元           │
 ├──┼──────┼───────┼─────────┤
 │3   │97年11月13日│上午10-12時許 │260萬元           │
 ├──┼──────┼───────┼─────────┤
 │4   │97年11月14日│上午10-12時許 │300萬元           │
 ├──┼──────┼───────┼─────────┤
 │5   │97年11月17日│上午10-12時許 │150萬元           │
 ├──┼──────┼───────┼─────────┤
 │6   │97年11月17日│下午2-4時許   │300萬元           │
 ├──┼──────┼───────┼─────────┤
 │7   │97年11月18日│上午10-12時許 │200萬元           │
 ├──┼──────┼───────┼─────────┤
 │8   │97年11月19日│上午10-12時許 │400萬元           │
 ├──┼──────┼───────┼─────────┤
 │9   │97年11月20日│上午10-12時許 │400萬元           │
 ├──┼──────┼───────┼─────────┤
 │10  │97年11月21日│上午10-12時許 │400萬元           │
 ├──┼──────┼───────┼─────────┤
 │11  │97年11月24日│上午10-12時許 │400萬元           │
 ├──┼──────┼───────┼─────────┤
 │12  │97年12月9日 │上午10-12時許 │500萬元           │
 ├──┼──────┼───────┼─────────┤
 │13  │97年12月10日│上午10-12時許 │500萬元           │
 ├──┼──────┼───────┼─────────┤
 │14  │97年12月10日│下午2-4時許   │500萬元           │
 ├──┼──────┼───────┼─────────┤
 │15  │97年12月24日│上午10-12時許 │550萬元           │
 ├──┼──────┼───────┼─────────┤
 │16  │97年12月24日│下午2-4時許   │700萬元           │
 ├──┼──────┼───────┼─────────┤
 │17  │98年1月8日  │上午10-12時許 │600萬元           │
 ├──┼──────┼───────┼─────────┤
 │18  │98年1月8日  │下午2-4時許   │600萬元           │
 ├──┼──────┼───────┼─────────┤
 │19  │98年1月12日 │上午10-12時許 │570萬元           │
 ├──┼──────┼───────┼─────────┤
 │20  │98年1月12日 │下午2-4時許   │180萬元           │
 ├──┼──────┼───────┼─────────┤
 │21  │98年1月15日 │下午2-4時許   │500萬元           │
 ├──┼──────┼───────┼─────────┤
 │22  │98年1月16日 │上午10-12時許 │257萬元           │
 ├──┼──────┼───────┼─────────┤
 │23  │98年1月16日 │下午6-7時許   │600萬元           │
 ├──┼──────┼───────┼─────────┤
 │24  │98年2月18日 │上午10-12時許 │300萬元           │
 ├──┼──────┼───────┼─────────┤
 │25  │98年2月19日 │上午10-12時許 │200萬元           │
 ├──┼──────┼───────┼─────────┤
 │26  │98年2月19日 │下午2-4時許   │400萬元           │
 ├──┼──────┼───────┼─────────┤
 │27  │98年2月20日 │上午10-12時許 │500萬元           │
 ├──┼──────┼───────┼─────────┤
 │28  │98年2月20日 │下午2-3 時30分│500萬元           │
 │    │            │許（起訴書誤載│                  │
 │    │            │為2-4時）     │                  │
 └──┴──────┴───────┴─────────┘
